【裁判字號】    98,交聲,346
【裁判日期】    980330
【裁判案由】    聲明異議
【裁判全文】
臺灣高雄地方法院交通事件裁定         98年度交聲字第346號
原處分機關  交通部公路總局高雄區監理所
法定代理人  劉育麟
異  議  人  乙○○
即受處分人
上列異議人因違反道路交通管理處罰條例案件，對於交通部公路
總局高雄區監理所於中華民國98年2 月3 日所為之裁決（原處分
案號：高監自裁字裁80-BB0000000號）聲明異議，本院裁定如下
：
    主  文
原處分關於記違規點數壹點部分撤銷。
上開撤銷部分，乙○○不罰。
其他異議駁回。
    理  由
一、原處分意旨略以：異議人即受處分人乙○○於民國97年10月
    22日6 時59分許，駕駛車牌號碼7278-ML 號之自用小客車，
    行經高雄市○○路、覺民路口時，因不遵守道路交通標線指
    示之違規，為警開單舉發。嗣原處分機關亦認前述違規事實
    明確，乃依道路交通管理處罰條例第60條第2 項第3 款規定
    ，裁處罰鍰新台幣（下同）900 元，並依同條例第63條規定
    記違規點數1 點等語。
二、聲明異議意旨略以：異議人對於上揭時、地，駕車行經該路
    口之事實並未爭執，惟主張當時並非蓄意未依規定行駛，是
    因綠燈停等左轉時，對向來車多且頻繁，又有違規大客車擋
    住視線所致，故認原處分機關對於異議人之裁罰有誤，爰依
    法聲明異議云云。
三、按汽車駕駛人，駕駛汽車有下列情形之一，而本章各條無處
    罰之規定者，處新臺幣900 元以上1800元以下罰鍰：…(三)不
    遵守道路交通標誌、標線、號誌之指示，道路交通管理處罰
    條例第60條第2 項第3 款定有明文。
四、經查，本件異議人於97年12月20日6 時59分許，駕駛車號72
    78-ML 號自用小客車，行經高雄市○○路、覺民路口，因於
    紅燈時超越停止線為自動照相設備照相，先經高雄市政府警
    察局交通大隊認異議人駕車闖紅燈之違規，而依法舉發，異
    議人不服，提出異議後，高雄市政府警察局交通警察大隊認
    依採證照片顯示當時異議人應係不遵守道路交通標線指示之
    違規，而建請交通部公路總局高雄區○○○○○道路交通管
    理處罰條例第60條第2 項第3 款裁罰，並經交通部公路總局
    高雄區監理所於98年2 月3 日以高監自裁字裁80-BB0000000
    號裁決書，裁處異議人900 元之罰鍰，並記違規點數1 點，
    業據證人即取締員警甲○○於本院具結證稱：從取締照片顯
    示，異議人是在紅燈啟動後4.1 秒時，接觸感應線圈而起動
    自動照相功能而拍得第一張照片，在紅燈啟動後5 秒時，因
    異議人繼續行駛而拍得第二張照片等語（本院卷第23頁），
    復有取締照片2 幀（本院卷第15、16頁）、高市警交相字第
    BB0000000 號違規通知單（本院卷第17頁）、高雄市政府警
    察局交通警察大隊98年1 月13日高市警交三字第0970033901
    號函（本院卷第10頁），及前揭裁決書（本院卷第7 頁）各
    1 份在卷可稽。故異議人於前揭時、地有駕駛汽車不遵守道
    路交通標線指示之違規，堪以認定。從而，原處分機關援引
    道路交通管理處罰條例第60條第2 項第3 款之規定，裁處異
    議人罰鍰900 元部分，並無違誤，異議人此部分異議應予駁
    回。
五、又道路交通管理處罰條例第63條第1 項第1 款雖規定汽車駕
    駛人有下列各款所列條款之一者，除依原條款處罰鍰外，並
    予記點：(一)有第33條第1 項、第2 項、第38條第1 項、第40
    條、第45 條 、第47條第1 款至第3 款、第48條、第49條或
    第60條第1項 、第2 項第1 款、第2 款情形之一者，各記違
    規點數一點。然本件異議人所違反係道路交通管理處罰條例
    第60條第2 項第3 款之不遵守道路交通標線指示之違規，並
    非該條例第60條第1 項、第2 項第1 款、第2 款所列舉之違
    規事由，依法並無除處上開罰鍰外，應另予以記違規點數之
    規定，故原處分誤援同條例第63條為據，除處異議人900 元
    罰鍰外，另記異議人違規點數1 點部分，顯有違誤，應由本
    院就此部分之處分予以撤銷，並為不罰之諭知，附此敘明。
據上論結，應依道路交通案件處理辦法第19條、第20條前段，裁
定如主文。
中    華    民    國    98    年    3     月    30    日
                        交通法庭  法  官  曾仁勇
以上正本證明與原本無異。
如不服本裁定應於送達後5日內向本院提出抗告狀。
中    華    民    國    98    年    3     月    30    日
                                  書記官  王紀芸


司法院資訊處製作；財團法人民間司法改革基金會備份。
